---
title: "R Notebook"
output:
  html_document:
    df_print: paged
---

# Case 1 - Análise de dados

## 1. Análise de dados

### Preparação

Declaração de bibliotecas

```{r}
library(tidyverse)
library(ggplot2)
library(DescTools)
```

Leitura do arquivo de dados

```{r}
df = read_rds("spotify_modificada.rds")
```

Subsets

```{r}
df_novos = subset(df, status == "Novo")
df_velhos = subset(df, status == "Velho")
```

### Cálculo das medidas de disperção

Duração

```{r}
resultados_novos_duracao_media = mean(df_novos$duration_ms)
resultados_novos_duracao_mediana = median(df_novos$duration_ms)
resultados_novos_duracao_moda = Mode(df_novos$duration_ms)
resultados_novos_duracao_variancia = var(df_novos$duration_ms)
resultados_novos_duracao_desvpad = sd(df_novos$duration_ms)
resultados_novos_popularidade_amplitude <- range(df_novos$track_popularity)
resultados_novos_duracao_amplitude[2] - resultados_novos_duracao_amplitude[1]
```

```{r}
resultados_velhos_duracao_media = mean(df_velhos$duration_ms)
resultados_velhos_duracao_mediana = median(df_velhos$duration_ms)
resultados_velhos_duracao_moda = Mode(df_velhos$duration_ms)
resultados_velhos_duracao_variancia = var(df_velhos$duration_ms)
resultados_velhos_duracao_desvpad = sd(df_velhos$duration_ms)
resultados_velhos_duracao_amplitude = range(df_velhos$duration_ms)
resultados_velhos_duracao_amplitude[2] - resultados_velhos_duracao_amplitude[1]
```

Dançabilidade

```{r}
resultados_novos_dancabilidade_media = mean(df_novos$danceability)
resultados_novos_dancabilidade_mediana = median(df_novos$danceability)
resultados_novos_dancabilidade_moda = Mode(df_novos$danceability)
resultados_novos_dancabilidade_variancia = var(df_novos$danceability)
resultados_novos_dancabilidade_desvpad = sd(df_novos$danceability)
resultados_novos_dancabilidade_amplitude = range(df_novos$danceability)
resultados_novos_dancabilidade_amplitude[2] - resultados_novos_dancabilidade_amplitude[1]
```

```{r}
resultados_velhos_dancabilidade_media = mean(df_velhos$danceability)
resultados_velhos_dancabilidade_mediana = median(df_velhos$danceability)
resultados_velhos_dancabilidade_moda = Mode(df_velhos$danceability)
resultados_velhos_dancabilidade_variancia = var(df_velhos$danceability)
resultados_velhos_dancabilidade_desvpad = sd(df_velhos$danceability)
resultados_velhos_dancabilidade_amplitude = range(df_velhos$danceability)
resultados_velhos_dancabilidade_amplitude[2] - resultados_velhos_dancabilidade_amplitude[1]

```

Popularidade

```{r}
resultados_novos_popularidade_media = mean(df_novos$track_popularity)
resultados_novos_popularidade_mediana = median(df_novos$track_popularity)
resultados_novos_popularidade_moda = Mode(df_novos$track_popularity)
resultados_novos_popularidade_variancia = var(df_novos$track_popularity)
resultados_novos_popularidade_desvpad = sd(df_novos$track_popularity)
resultados_novos_popularidade_amplitude = range(df_novos$track_popularity)
resultados_novos_popularidade_amplitude[2] - resultados_novos_popularidade_amplitude[1]
```

```{r}
resultados_velhos_popularidade_media = mean(df_velhos$track_popularity)
resultados_velhos_popularidade_mediana = median(df_velhos$track_popularity)
resultados_velhos_popularidade_moda = Mode(df_velhos$track_popularity)
resultados_velhos_popularidade_variancia = var(df_velhos$track_popularity)
resultados_velhos_popularidade_desvpad = sd(df_velhos$track_popularity)
resultados_velhos_popularidade_amplitude = range(df_velhos$track_popularity)
resultados_velhos_popularidade_amplitude[2] - resultados_velhos_popularidade_amplitude[1]
```

### Boxplot

```{r}
ggplot(df, aes(x = status, y = duration_ms)) + geom_boxplot()
ggplot(df, aes(x = status, y = danceability)) + geom_boxplot()
ggplot(df, aes(x = status, y = track_popularity)) + geom_boxplot()
```

### Histogramas

Popularidade para músicas velhas; sem densidade

```{r}
ggplot(df_velhos, aes(x = track_popularity)) +
  geom_histogram(
    color = "#000000", fill =
      "#FFFF00"
  )
```

#### Histogramas sem linha de média

Todas

```{r}
ggplot(df, aes(x = duration_ms)) +
  geom_histogram(aes(y = ..density..),
    color = "#000000",
    fill = "#FFFF00"
  ) +
  geom_density()
ggplot(df, aes(x = danceability)) +
  geom_histogram(aes(y = ..density..),
    color = "#000000",
    fill = "#FFFF00"
  ) +
  geom_density()
ggplot(df, aes(x = track_popularity)) +
  geom_histogram(aes(y = ..density..),
    color = "#000000",
    fill = "#FFFF00"
  ) +
  geom_density()
```

Novas

```{r}
ggplot(df_novos, aes(x = duration_ms)) +
  geom_histogram(aes(y = ..density..),
    color = "#000000",
    fill = "#FFFF00"
  ) +
  geom_density()
ggplot(df_novos, aes(x = danceability)) +
  geom_histogram(aes(y = ..density..),
    color = "#000000",
    fill = "#FFFF00"
  ) +
  geom_density()
ggplot(df_novos, aes(x = track_popularity)) +
  geom_histogram(aes(y = ..density..),
    color = "#000000",
    fill = "#FFFF00"
  ) +
  geom_density()
```

Velhas

```{r}
ggplot(df_velhos, aes(x = duration_ms)) +
  geom_histogram(aes(y = ..density..),
    color = "#000000",
    fill = "#FFFF00"
  ) +
  geom_density()
ggplot(df_velhos, aes(x = danceability)) +
  geom_histogram(aes(y = ..density..),
    color = "#000000",
    fill = "#FFFF00"
  ) +
  geom_density()
ggplot(df_velhos, aes(x = track_popularity)) +
  geom_histogram(aes(y = ..density..),
    color = "#000000",
    fill = "#FFFF00"
  ) +
  geom_density()
```

#### Histogramas com linha de média

Todas

```{r}
ggplot(df, aes(x = duration_ms)) +
  geom_histogram(aes(y = ..density..),
    color = "#000000",
    fill = "#FFFF00"
  ) +
  geom_density() +
  geom_vline(
    xintercept = mean(df$duration_ms),
    col = "#FF0000",
    lwd = 1
  ) +
  annotate(
    "text",
    x = mean(df$duration_ms) * 1.7,
    y = 0.00001,
    label = paste("Média =", mean(df$duration_ms)),
    col = "red",
    size = 6
  )

ggplot(df, aes(x = danceability)) +
  geom_histogram(aes(y = ..density..),
    color = "#000000",
    fill = "#FFFF00"
  ) +
  geom_density() +
  geom_vline(
    xintercept = mean(df$danceability),
    col = "#FF0000",
    lwd = 1
  ) +
  annotate(
    "text",
    x = mean(df$danceability) * 1.7,
    y = 3,
    label = paste("Média =", mean(df$danceability)),
    col = "red",
    size = 6
  )

ggplot(df, aes(x = track_popularity)) +
  geom_histogram(aes(y = ..density..),
    color = "#000000",
    fill = "#FFFF00"
  ) +
  geom_density() +
  geom_vline(
    xintercept = mean(df$track_popularity),
    col = "#FF0000",
    lwd = 1
  ) +
  annotate(
    "text",
    x = mean(df$track_popularity) * 1.7,
    y = 0.03,
    label = paste("Média =", mean(df$track_popularity)),
    col = "red",
    size = 6
  )
```

Novas

```{r}
ggplot(df_novos, aes(x = duration_ms)) +
  geom_histogram(aes(y = ..density..),
    color = "#000000",
    fill = "#FFFF00"
  ) +
  geom_density() +
  geom_vline(
    xintercept = mean(df_novos$duration_ms),
    col = "#FF0000",
    lwd = 1
  ) +
  annotate(
    "text",
    x = mean(df_novos$duration_ms) * 1.7,
    y = 0.00001,
    label = paste("Média =", mean(df_novos$duration_ms)),
    col = "red",
    size = 6
  )

ggplot(df_novos, aes(x = danceability)) +
  geom_histogram(aes(y = ..density..),
    color = "#000000",
    fill = "#FFFF00"
  ) +
  geom_density() +
  geom_vline(
    xintercept = mean(df_novos$danceability),
    col = "#FF0000",
    lwd = 1
  ) +
  annotate(
    "text",
    x = mean(df_novos$danceability) * 1.7,
    y = 3,
    label = paste("Média =", mean(df_novos$danceability)),
    col = "red",
    size = 6
  )

ggplot(df_novos, aes(x = track_popularity)) +
  geom_histogram(aes(y = ..density..),
    color = "#000000",
    fill = "#FFFF00"
  ) +
  geom_density() +
  geom_vline(
    xintercept = mean(df_novos$track_popularity),
    col = "#FF0000",
    lwd = 1
  ) +
  annotate(
    "text",
    x = mean(df_novos$track_popularity) * 1.7,
    y = 0.03,
    label = paste("Média =", mean(df_novos$track_popularity)),
    col = "red",
    size = 6
  )
```

Velhas

```{r}
ggplot(df_velhos, aes(x = duration_ms)) +
  geom_histogram(aes(y = ..density..),
    color = "#000000",
    fill = "#FFFF00"
  ) +
  geom_density() +
  geom_vline(
    xintercept = mean(df_velhos$duration_ms),
    col = "#FF0000",
    lwd = 1
  ) +
  annotate(
    "text",
    x = mean(df_velhos$duration_ms) * 1.7,
    y = 0.00001,
    label = paste("Média =", mean(df_velhos$duration_ms)),
    col = "red",
    size = 6
  )

ggplot(df_velhos, aes(x = danceability)) +
  geom_histogram(aes(y = ..density..),
    color = "#000000",
    fill = "#FFFF00"
  ) +
  geom_density() +
  geom_vline(
    xintercept = mean(df_velhos$danceability),
    col = "#FF0000",
    lwd = 1
  ) +
  annotate(
    "text",
    x = mean(df_velhos$danceability) * 1.7,
    y = 3,
    label = paste("Média =", mean(df_velhos$danceability)),
    col = "red",
    size = 6
  )

ggplot(df_velhos, aes(x = track_popularity)) +
  geom_histogram(aes(y = ..density..),
    color = "#000000",
    fill = "#FFFF00"
  ) +
  geom_density() +
  geom_vline(
    xintercept = mean(df_velhos$track_popularity),
    col = "#FF0000",
    lwd = 1
  ) +
  annotate(
    "text",
    x = mean(df_velhos$track_popularity) * 1.7,
    y = 0.03,
    label = paste("Média =", mean(df_velhos$track_popularity)),
    col = "red",
    size = 6
  )
```

## 2. Amostragem

```{r}
K <- 200L
Z <- sample(1:nrow(df), K, replace=TRUE)
```

```{r}
amostra2 <- df[Z[1:K],]
```

Análise gráfica - amostra

```{r}
ggplot(amostra, aes(x = playlist_genre)) +
  geom_bar(
    aes(y = (..count..) *
      100 / nrow(amostra)),
    color = "#000000",
    fill = "#A2EFEF"
  ) +
  xlab("Gênero") +
  ylab("Porcentagem (%)")

genre_counts <- table(amostra$playlist_genre)
genre_percentages <- prop.table(genre_counts) * 100
pie(genre_percentages, labels = paste(names(genre_percentages), "(", round(genre_percentages, 1), "%)"), main = "Genre Distribution - Sample")
```

Análise gráfica - população

```{r}
ggplot(df, aes(x = playlist_genre)) +
  geom_bar(
    aes(y = (..count..) * 100 /
      nrow(df)),
    color = "#000000",
    fill = "#A2EFEF"
  ) +
  xlab("Gênero") +
  ylab("Porcentagem (%)")

genre_counts <- table(df$playlist_genre)
genre_percentages <- prop.table(genre_counts) * 100
pie(genre_percentages, labels = paste(names(genre_percentages), "(", round(genre_percentages, 1), "%)"), main = "Genre Distribution - Population")
```

```{r}
genres <- c("latin","edm","rock","rap","r&b","pop")
```

```{r}
get_genre_subset <- function(genre) {
  subset(df, df$playlist_genre==genre)
}
```

```{r}
regra_de_3 <- function(n_total, n_partial, K) {
  return (round((n_partial * K) / n_total))
}
```

```{r}
genres_strats_sizes <- NULL
for(genre in genres) {
  genre_subset <- get_genre_subset(genre)
  n_genre <- nrow(genre_subset)
  n_strat <- regra_de_3(n_total, n_genre, K)
  genres_strats_sizes[genre] <- n_strat
}
genres_strats_sizes
```

```{r}
stratified_sample <- NULL
for(genre in genres) {
  genre_df <- get_genre_subset(genre)
  K <- genres_strats_sizes[genre]
  Z <- sample(1:nrow(genre_df), K, replace=TRUE)
  sample <- df[Z[1:K],]
  stratified_sample <- rbind(stratified_sample, sample)
}
```

```{r}
genre_counts <- table(df$playlist_genre)
genre_percentages <- prop.table(genre_counts) * 100
pie(genre_percentages, labels = paste(names(genre_percentages), "(", round(genre_percentages, 1), "%)"), main = "Genre Distribution - Stratified Sample")
```
